Inventaris van de archieven van het Hoofdbestuur van het Staatsbedrijf der Posterijen, Telegrafie en Telefonie: Televisiecommissie, 1936-1951
Nationaal Archief, Den Haag
Televisiecommissie [PTT]
PTT / Televisiecommissie
1936-1951
W21014
1.40 meter; 47 inventarisnummers.
Normale geschreven, getypte en gedrukte documenten, en fotomateriaal.
Nationaal Archief, Den Haag
Televisiecommissie (PTT), 1936-1951
De Televisiecommissie kreeg in 1936 de taak onderzoek te doen naar de ontwikkeling van de televisie, of het in Nederland ingevoerd zou moeten worden en hoe de organisatie er in dat geval uit zou moeten zien. Het archief bestaat uit stukken van algemene aard, zoals notulen, correspondentie met agendaboeken van ingekomen en uitgaande stukken, verslagen van excursies naar het buitenland en documentatie over de internationale televisieontwikkelingen.
Archiefvorming
Geschiedenis van de archiefvormer
De Televisiecommissie is ingesteld door de minister van Binnenlandse Zaken op 18 april 1936 en was als volgt samengesteld:
dr. M. Terpstra, voorzitter
C.C. Grützner, secretaris
prof. dr. ir. W.T.H. Bähler, lid
W. Graadt van Roggen, lid
prof. W. Nolet, lid
jhr. ir. CH. TH. F. van der Wijk, lid
mr. G.H. Dijkmans van Gunst, lid
ir. C.H. de Vos, lid
ir. A. Dubois, lid
mej. ir. van Brink, lid.
De Televisiecommissie had tot taak onderzoek te doen naar de ontwikkeling van de televisie, te adviseren omtrent de verschillende systemen van televisie, of het in Nederland ingevoerd zou moeten worden en hoe de organisatie er in dat geval uit zou moeten zien.
De Televisiecommissie bestond uit drie subcommissies, nl. een technische, een juridische- en een economische subcommissie.
Gedurende de oorlogsjaren 1940-1945 werden de werkzaamheden van de Televisiecommissie stopgezet, maar op 18 oktober 1948 werd er opnieuw een Televisiecommissie ingesteld, nu door de minister van Verkeer en Waterstaat en de minister van Onderwijs, Kunsten en Wetenschappen, en werd op 14 september 1951 opgeheven.
Deze commissie had 2 subcommissies, nl. een financiële en een technische subcommissie.
Geschiedenis van het archiefbeheer
Het archief van de Televisiecommissie is een zgn. gedeponeerd archief. De gedeponeerde archieven bestaan uit de volgende categorieën, te weten
commissiearchieven
nalatenschappen
niet binnen afdelingsverband ondergebrachte diensten
De verwerving van het archief
De rechtstitel is (nog) onbekend
Inhoud en structuur van het archief
2.16
Aanwijzingen voor de gebruiker
Openbaarheidsbeperkingen
Volledig openbaar.
Materiële beperkingen
Aanvraaginstructie
Openbare archiefstukken kunnen online worden aangevraagd en gereserveerd. U kunt dit ook via de terminals in de studiezaal van het Nationaal Archief doen. Om te kunnen reserveren dient u de volgende stappen te volgen:
U maakt een profiel aan op www.gahetna.nl, en logt vervolgens in
Via de archiefinventaris (alleen de beschrijvingen met rode nummers) selecteert u het gewenste archiefstuk door op de knop 'Reserveren' te klikken
In het volgende scherm geeft u aan op welke dag u het archiefstuk wilt inzien
Indien u zich bevindt in de studiezaal en een tafelnummer heeft ontvangen kunt u dit nummer vermelden. Als u geen tafelnummer heeft kunt u tafelnummer 777 laten staan
Vervolgens bevestigt u uw reservering door deze te versturen.
Verwant materiaal
Beschikbaarheid van kopieën
Beschrijving van de series en archiefbestanddelen
- Algemeen, 1.
  - Stukken betreffende de instelling van de Televisiecommissie, 1.1
    - Stukken betreffende de installatie van de Televisiecommissie, alsmede de agenda's en notulen van de Televisiecommissie, 1936-1938; 1; 1 pak
    - Stukken betreffende de installatie van de Televisiecommissie alsmede de notulen van de vergaderingen, 1948-1950; 2; 1 pak
  - Correspondentie, 1.2
    - Stukken betreffende correspondentie met de diverse omroepen inzake een ontwerp-regeling voor de verzorging van experimentele televisie uitzendingen in Nederland, 1935 1938; 3; 1 omslag
    - Stukken betreffende het verlenen van toestemming aan de experimentele afdeling van de Nederlandse vereniging voor internationaal radio amateurisme (NVIR) tot het nemen van proeven met 30 beeldlijnen televisie op de frequentieband 3520 tot 3980 kp/s, 1935-1939; 4; 1 omslag
    - Stukken betreffende correspondentie van externen met de Televisiecommissie, 1936-1938; 5; 1 omslag
    - Stukken betreffende correspondentie met de leden van de Televisiecommissie, 1936-1939; 6; 1 omslag
    - Stukken betreffende correspondentie met de voorzitter van de Televisiecommissie, 1936-1939; 7; 1 pak
    - Stukken betreffende correspondentie van het secretariaat van de Televisiecommissie met de voorzitter van de commissie, 1936-1939; 8; 1 omslag
    - Stukken betreffende correspondentie van de Televisiecommissie met de NOZEMA, 1937; 9; 1 omslag
    - Stukken betreffende een verzoek van de N.V. Thabur om een tijdelijke machtiging voor het doen van experimentele en propagandistische televisie uitzendingen in samenwerking met de fa. D.S. Loewe A.G. te Berlijn, 1937; 10; 1 omslag
    - Correspondentie met de internationale organisaties Comite International de Television (C.I.T.) en Comite Consultatief International des Radiocommunications (C.C.I.R.), 1947-1950; 11; 1 omslag
    - Stukken betreffende de culturele verzorging van televisie, 1937 1938; 12; 1 omslag
    - Stukken betreffende de technische verzorging van televisie, 1937-1939; 13; 1 pak
    - Stukken betreffende de uitbreiding van de Televisiecommmissie met extra leden, 1948; 14; 1 omslag
    - Stukken betreffende correspondente inzake buitenlandse reizen van de leden van de Televisiecommissie, 1948-1949; 15; 1 omslag
    - Stukken betreffende het verlenen van toestemming voor het verzorgen van televisie uitzendingen door bedrijven en particulieren, 1948 1949; 16; 1 omslag
    - Stukken betreffende in en uitgaande brieven inzake de televisiecommissie, 1948-1951; 17; 1 omslag
    - Stukken betreffende een vragenlijst over de technische kant van de televisie, z.j.; 18; 1 omslag
  - Toegangen op de correspondentie, 1.3
    - Agendaboeken van ingekomen en uitgaande stukken van de Televisiecommissie, 1936-1940; 19; 1 omslag
  - Notulen van de vergaderingen met het televisie-contactorgaan, 1.4
    - Stukken betreffende agenda's en notulen van de vergaderingen van de Televisiecommissie met het televisie contactorgaan, 1938; 20; 1 omslag
  - Eindrapport, 1.5
    - Verslag van de Televisiecommissie aan de minister van Binnenlandse Zaken, 1937; 21; 1 pak
- Bijzonder, 2.
  - Stukken betreffende de taakuitvoering van de Televisiecommissie, 2.1
    - Stukken betreffende verslagen van excursies van de Televisiecommissie naar Philips in Eindhoven, 1936; 22; 1 omslag
    - Nota betreffende de financiering van de televisie proeven in Nederland, 1936; 23; 1 omslag
    - Verslag van excursies van de Televisiecommissie naar Engeland om te onderzoeken hoe de ontwikkeling van de televisie daar is, 1936-1937; 24; 1 omslag
    - Stukken betreffende verslagen van excursies van de Televisiecommissie naar Duitsland om te onderzoeken hoe de ontwikkeling van de televisie daar is, 1936 1938; 25; 1 omslag
    - Stukken betreffende bezoeken van de Televisiecommissie aan Philips inzake de stand van ontwikkelingen van de televisie in Nederland, het bijwonen van diverse televisiedemonstraties, en samenwerking met Philips inzake experimentele televisieuitzendingen, 1936-1938; 26; 1 pak
    - Stukken betreffende verslagen van excursies van de Televisiecommissie naar Frankrijk om te onderzoeken hoe de ontwikkeling van de televisie daar is, en een verslag van de Franse Televisiecommissie, 1937-1938; 27; 1 omslag
    - Verslag van de Televisiecommissie betreffende de ontwerpregeling voor de verzorging van experimentele televisieuitzendingen in Nederland, 1937 1938; 28; 1 omslag
    - Stukken betreffende verslagen van excursies door de Televisiecommissie naar bedrijven en organisaties in binnen- en buitenland, 1948-1950; 29; 1 pak
    - Stukken betreffende adviezen van de Televisiecommissie aan de Minister van Binnenlandse Zaken, 1949; 30; 1 omslag
- Subcommissies, 3.
  - Stukken betreffende agenda's en notulen van de technische subcommissie, 1936-1937; 31; 1 omslag
  - Stukken betreffende agenda en notulen van de juridisch economische subcommissie, 1937; 32; 1 omslag
  - Stukken betreffende de financiële subcommissie, alsmede de notulen van de vergaderingen en het eindrapport, 1949; 33; 1 omslag
  - Stukken betreffende de werkzaamheden van de technische subcommissie, notulen van de vergaderingen van deze subcommissie, alsmede de correspondentie en het verslag aan de minister van Binnenlandse Zaken, 1950; 34; 1 omslag
- Documentatie, 4.
  - Stukken betreffende informatie over de ontwikkeling van de televisie in de USA, 1933-1939; 35; 1 pak
    Bevat foto's en folders.
  - Stukken betreffende verslagen van de Union Internationale de Radiodiffusion (U.I.R), 1935-1937; 36; 1 omslag
  - Stukken betreffende informatie over de ontwikkelingen van de televisie in Engeland, 1935-1939; 37; 1 pak
  - Stukken betreffende artikelen uit kranten, tijdschriften e.d. over de invoering van de televisie in Nederland, 1935-1939; 38; 1 omslag
  - Stukken betreffende informatie over de ontwikkelingen van de televisie in Duitsland, 1936-1938; 39; 1 pak
  - Stukken betreffende informatie over de ontwikkelingen van de televisie in Frankrijk, 1936-1938; 40; 1 pak
  - Stukken betreffende krantenknipsels uit binnen en buitenland inzake de televisie, 1936-1940; 41; 1 pak
  - Stukken betreffende artikelen over de televisie in de binnenlandse en buitenlandse tijdschriften, 1947-1951; 42; 1 pak
  - Stukken betreffende de mogelijkheden van de televisie, 1948-1950; 43; 1 omslag
  - Stukken betreffende de aspecten die van belang zijn bij de programmasamenstelling, 1948-1950; 44; 1 omslag
  - Stukken betreffende berichten over de televisie in de binnenlandse en buitenlandse nieuwsbladen, 1948-1951; 45; 1 pak
  - Stukken betreffende de normalisatie van het aantal beeldlijnen bij de televisie in Europa en Amerika, 1948-1951; 46; 1 pak
  - Stukken betreffende het vertonen van films op de televisie, 1949-1950; 47; 1 omslag